# 请教陈版主关于股份支付的问题

提问人：辉哥 2017 时间：2018-03-25 22:52:27
你好陈版主，拟IPO企业A公司成立合伙企业作为员工持股平台，该合伙企业增资价格为 15 元每股，增资前企业进行了股权评估，评估报告每股净资产为15.20元。合伙协议约定A公司合格上市之日起满三年内不得转让持有的A公司股份。 1 、请问评估价格和增资价格差异较小，是否可以不做股份支付处理，准则对这方面有没有明确的规定，增资价格偏离公允价格百分之多少以内可以不做股份支付？ 2 、如果需要做股份支付处理，由于企业增资日期为 2017 年 12 月 27 日（授予日），接近资产负债表日，在 2017 年是否需要进行会计处理，还是等到 2018 年再做会计处理。 3 、假设增资日期为 2018 年 1 月 1 日（授予日），企业预计等待期自授予日至上市满三年为 4 年，预计期间离职人数为10%，则 2018 年 12 月 31 日，企业做如下分录：
借：管理费用 （15.20-15）合伙企业持有股数（1-10%）*1/4 贷：资本公积-其他资本公积
请问是否正确？

回答人：chenyiwei
首先，这个评估值能否代表标的股份于授予日的公允价值？如果是用资产基础法评估的，则很可能不能。建议按收益法、市场法（市盈率倍数法）重新评估。 该次股份支付是有等待期的，但是因为目前处于IPO申报期，且确定等待期长度涉及到对IPO进程的估计，主观性较大，因此实际操作中也有不少企业是在授予日一次性确认费用的，分摊反而少见。

提问人：辉哥 2017 时间：2018-03-26 08:20:55
感谢陈版主热心答复，企业本次评估目的就是为了增资提供价格参考依据，就是用的收益法，即未来现金流量折现，可以代表标的股份授予日的公允价值。我的疑问是，如果增资价格和评估价格有较小差异，一定要做股份支付吗，还是偏离不大就可以不用做，有没有一个标准？

回答人：chenyiwei
考虑重要性原则。

提问人：辉哥 2017 时间：2018-04-27 07:37:56
你好陈版主，请问如果没有等待期，可立即行权，确认资本公积时是计入股份溢价还是其他资本公积？

回答人：chenyiwei
股本溢价。

提问人：辉哥 2017 时间：2018-04-27 22:06:09
你好陈版，还有一个问题，直接确认管理费用和资本公积的股份支付，是否应作为非经常性损益？还是经常性损益？

回答人：chenyiwei
一般对IPO申报期内在授予日一次性计入损益的股份支付，可以确认为非经常性损益。

提问人：shiyunhao2 时间：2018-07-31 15:05:19
陈版，限制性股权激励形成的成本费用按月计提吗？中期报告需要计提吗？还是只是年度终了计提。

回答人：chenyiwei
应按月计提，在中期报告中需采用与年报相一致的会计政策，所以中期报告中是要反映本中期应承担的股份支付费用的。